【裁判字號】    97,台抗,140
【裁判日期】    970313
【裁判案由】    假處分
【裁判全文】
最高法院民事裁定              九十七年度台抗字第一四０號
再 抗告 人  阿波羅投資股份有限公司
法定代理人  戊○○
代  理  人  盧伯岑律師
            陳素芬律師
上列再抗告人因與相對人甲○○等間假處分事件，對於中華民國
九十六年十一月三十日台灣高等法院裁定（九十六年度抗字第一
二九三號），提起再抗告，本院裁定如下：
    主  文
再抗告駁回。
再抗告訴訟費用由再抗告人負擔。
    理  由
按對於抗告法院所為抗告有、無理由之裁定再為抗告，僅得以其
適用法規顯有錯誤為理由，並應經原法院之許可；此項許可，以
原裁定所涉及之法律見解具有原則上之重要性者為限，此觀民事
訴訟法第四百八十六條第四項、第五項之規定自明。如原法院認
再抗告應行許可，並添具意見書，逕將訴訟卷宗送交再抗告法院
，再抗告法院審查原法院所添具意見書，認再抗告不應准許，並
不受該意見書所載許可再抗告理由之拘束，而得逕以裁定駁回之
。本件再抗告人對於抗告法院所為抗告無理由之裁定再為抗告，
係以：伊與相對人間，係就伊公司董事、監察人為甲○○等人抑
或為戊○○等人所有爭執，即使甲○○等人就其目前已非伊公司
之董事、監察人不爭執，但兩造對於戊○○等人是否為伊公司之
董事、監察人仍有爭執，本件自仍存在爭執之法律關係。且原裁
定僅以相對人等於民國九十六年八月十六日以後已非伊公司董事
、監察人為由，駁回本件聲請，對伊聲明請求由於戊○○等人行
使伊公司董事、監察人職權，未見任何理由即併予駁回，適用法
規顯有錯誤云云，為其論據。
查對於爭執之法律關係聲請為定暫時狀態之處分，須有保全之必
要性始得為之。所謂「保全必要性」，係指為防止發生重大之損
害，或避免急迫危險發生，或其他相類之情形，此觀民事訴訟法
第五百三十八條第一項之自明。又股份有限公司之董事、監察人
於就任後應向主管機關登記，如有變更，應聲請變更登記，否則
，不得以此事項對抗第三人（公司法第三百九十三條第二項第五
款、第十二條參照），且股份有限公司之董事及監察人之職權限
於具有董事及監察人身分者始得行使之，此乃當然之解釋。而再
抗告人於九十六年七月二十九日已全面改選其董事及監察人，相
對人甲○○、乙○○、丙○○之董事職務及丁○○○之監察人職
務均已解除，改由洪信行、李亦杜、蔡月湓及李祖嘉分別擔任抗
告人之董事及監察人，任期自九十六年七月二十九日至九十九年
七月二十八日，有主管機關台北市政府於九十六年八月十六日登
記完成之再抗告人公司變更登記表可稽（見原審卷第一九四頁、
一九五頁），並為再抗告人所不爭執。則相對人甲○○、乙○○
、丙○○既已非再抗告人之董事，相對人丁○○○既已非再抗告
人之監察人，戊○○、莊婉均、吳成麟及莊天來亦未具有再抗告
人之董事或監察人之身分，自均無從行使再抗告人之董事或監察
人之職權。再抗告人聲請定暫時狀態之處分請求禁止相對人甲○
○、乙○○、丙○○、丁○○○行使董事或監察人職權，由戊○
○、莊婉均、吳成麟及莊天來行使再抗告人之董事或監察人職權
，即非有保全之必要性。原法院維持台灣士林地方法院駁回再抗
告人定暫時狀態處分之聲請，駁回其抗告，理由雖有未盡，但於
法並無不合，核無適用法規顯有錯誤之情形，亦無所涉及之法律
見解具有原則上重要性之情事，其再為抗告，不應許可。參照民
事訴訟法第四百三十六條之五之法理，本院不受原法院意見書所
載許可再抗告理由之拘束，逕以裁定駁回之。
據上論結，本件再抗告為不合法。依民事訴訟法第四百九十五條
之一第二項、第四百八十一條、第四百四十四條第一項前段、第
九十五條、第七十八條，裁定如主文。
中    華    民    國  九十七  年    三    月   十三   日
                      最高法院民事第六庭
                          審判長法官  朱  建  男
                                法官  顏  南  全
                                法官  林  大  洋
                                法官  鄭  傑  夫
                                法官  蘇  清  恭
      本件正本證明與原本無異
                                      書  記  官
中    華    民    國  九十七  年    三    月  二十四  日
                                                      V


司法院資訊處製作；財團法人民間司法改革基金會備份。
